【裁判字號】    97,消債更,80
【裁判日期】    970627
【裁判案由】    更生事件
【裁判全文】
臺灣屏東地方法院民事裁定            97年度消債更字第80號
聲  請  人
即  債務人    甲○○
上列當事人聲請消費者債務清理事件，本院裁定如下：
    主  文
債務人甲○○自中華民國九十七年六月二十七日十二時起開始更
生程序。
    理  由
一、按法院開始更生程序之裁定，應載明其年、月、日、時，並
    即時發生效力，消費者債務清理條例第45條第1 項定有明文
    。
二、本件聲請意旨略以：聲請人前於民國95年間，以書面與最大
    債權金融機構安泰商業銀行，依「中華民國銀行公會會員辦
    理消費金融案件無擔保債務協商機制」達成分期還款協議，
    同意自95年6 月起分120 期按月償還新台幣（下同）22,329
    元。惟聲請人雖有收入平均每月約40,000元，但需負擔自己
    生活費每月16,000元，及扶養父母每月支出10,000元，扶養
    3 歲之子每月6,000 元，配偶亦有高額債務，無法協助聲請
    人清償債務，聲請人四處借貸勉力還款至96年10月，因入不
    敷出造成履行協商有重大困難，始為毀諾，此並非主觀上惡
    意不履行協商，實係客觀上確有不可歸責於聲請人之事由。
    又聲請人之無擔保或無優先權之債務總額未逾1,200 萬元，
    復未經法院裁定開始清算程序或宣告破產，爰向本院聲請更
    生等語。
三、經查：
  (一)聲請人前開主張，業據提出財產及收入狀況說明書、債權人
    清冊、協商成立協議書、全國財產稅總歸戶財產查詢清單、
    機車行照、存簿影本、綜合所得稅各類所得資料清單、所得
    扣繳憑單、財團法人金融聯合徵信中心當事人查詢個人資料
    （信用報告）回覆書、戶籍謄本、稅務電子閘門財產所得調
    件明細表、還款往來對帳單、各項支出單據等為證，經核相
    符，是其上開主張，堪信屬實。
  (二)查聲請人平均每月收入約40,000元，扣除協商金額22,329元
    後，僅餘17,671元，其尚須負擔自己、父母及未成年子女1
    人之生活費用，故本院審酌內政部社會司頒訂之歷年最低生
    活費97年度台灣省為9,829 元，而聲請人扶養父母另有兄弟
    2 人分擔3 分之2 ，子女部分另有配偶分擔2 分之1 ，是聲
    請人應分擔之扶養費用合計為11,467元，再加計自己之最低
    生活費用9,829 元，足徵前開情狀已使聲請人難以維持自己
    、父母及未成年子女之基本生活，自難期待其依約履行協商
    條件。聲請人因此主張係因有不可歸責於己之事由，致履行
    顯有重大困難，非無理由，尚可採信。
  (三)此外，本件又查無聲請人有消費者債務清理條例第6 條第3
    項、第8 條或第46條各款所定駁回更生聲請之事由存在，其
    聲請更生，乃屬有據，應予准許，爰裁定如主文。
中    華    民    國    97    年    6     月    27    日
                        民事庭法官  翁世容
上為正本係照原本作成
本件不得抗告
中    華    民    國    97    年    6     月    27    日
                        書  記  官  張文俊


司法院資訊處製作；財團法人民間司法改革基金會備份。
